【裁判字號】    92,台上,664
【裁判日期】    920213
【裁判案由】    偽造文書
【裁判全文】
最高法院刑事判決                                九十二年度台上字第六六四號
    上  訴  人  甲○○
右上訴人因偽造文書案件，不服台灣高等法院台中分院中華民國九十一年十一月十二
日第二審判決（九十一年度上訴字第一一五九號，起訴案號：台灣台中地方法院檢察
署八十九年度偵字第四○一四號），提起上訴，本院判決如左：
    主  文
上訴駁回。
    理  由
按刑事訴訟法第三百七十七條規定，上訴於第三審法院，非以判決違背法令為理由，
不得為之，是提起第三審上訴，應以原判決違背法令為理由，係屬法定要件。如果上
訴理由狀並未依據卷內訴訟資料，具體指摘原判決不適用何種法則或如何適用不當，
或所指摘原判決違法情事，顯與法律規定得為第三審上訴理由之違法情形，不相適合
時，均應認其上訴為違背法律上之程式，予以駁回。本件原判決撤銷第一審不當之判
決，改判依牽連犯關係從一重論處上訴人甲○○共同行使偽造私文書，足以生損害於
他人罪刑，已詳敘所憑之證據及認定之理由，並對上訴人所辯各節，如何不足採信，
均已依據卷內資料詳予指駁及說明。而證據之取捨，為事實審法院職權，原判決依憑
卷內大眾電信股份有限公司個人金融傳呼服務申請書內「簡仁城」之簽名，與上訴人
在第一審及原審調查時當庭所書「簡仁城」姓名筆跡相似，另扣案之簡仁城身分證上
，已換貼上訴人之照片，參酌卷內其他證據調查之結果，綜合研判，認上訴人確有偽
造簡仁城名義之個人金融傳呼服務申請書之犯行，已詳敘其取捨證據之心證理由，核
與採證法則並無違背，不能任意指為違法。另證人陳瑾玲於原審民國九十一年九月十
八日調查時，已經傳訊，有訊問筆錄可查（原審卷第九○頁），上訴意旨稱原審未予
傳訊調查云云，顯非依據卷內資料為指摘，其該部分之上訴自屬違背法律上之程式，
應予駁回。又裁判上一罪案件之一部分得提起第三審上訴，其他部分雖不得上訴，依
審判不可分原則，第三審法院亦應併予審判，但以得上訴部分之上訴合法為前提，如
該部分上訴為不合法，第三審法院既應從程序上予以駁回，而無從為實體上判決，對
於他部分自無從適用審判不可分原則，併為實體上審判。本件上訴人另牽連犯刑法第
二百十六條、第二百十二條之行使變造特種文書罪、第三百四十九條第一項之收受贓
物罪及第三百三十九條第一項之詐欺取財罪，分屬刑事訴訟法第三百七十六條第一款
、第四款所列不得上訴於第三審法院之案件，前述得上訴於第三審法院之行使偽造私
文書罪部分之上訴，既非合法，依上說明，本院自無從依審判不可分原則，就行使變
造特種文書、收受贓物及詐欺取財罪部分，併為實體上之審判，該部分上訴自屬法律
上不應准許，應併予駁回。
據上論結，應依刑事訴訟法第三百九十五條前段，判決如主文。
中      華      民      國    九十二    年      二      月     十三     日
                              最高法院刑事第五庭
                                  審判長法官  謝  家  鶴
                                        法官  洪  文  章
                                        法官  花  滿  堂
                                        法官  陳  世  淙
                                        法官  洪  佳  濱
      右正本證明與原本無異
                                              書  記  官
中      華      民      國    九十二    年      二      月    二十五    日


司法院資訊處製作；財團法人民間司法改革基金會備份。
